臺灣高等法院民事裁定
108年度上字第638號
上  訴  人  聯琦金屬股份有限公司


法定代理人  莊英釗  




上列上訴人與被上訴人碩展環保顧問股份有限公司間請求返還價
金等事件，上訴人對於中華民國109年6月10日本院108年度上字
第638號判決，提起上訴，本院裁定如下：
    主  文
上訴人應於收受本裁定正本五日內，補正委任律師或具律師資格
之關係人為訴訟代理人之委任狀，並繳納第三審裁判費新臺幣貳
萬陸仟柒佰肆拾伍元，逾期即駁回上訴。
    理  由
一、按民事訴訟法第466條之1規定：「對於第二審判決上訴，上
    訴人應委任律師為訴訟代理人。但上訴人或其法定代理人具
    有律師資格者，不在此限。上訴人之配偶、三親等內之血親
    、二親等內之姻親，或上訴人為法人、中央或地方機關時，
    其所屬專任人員具有律師資格並經法院認為適當者，亦得為
    第三審訴訟代理人。第1項但書及第2項情形，應於提起上訴
    或委任時釋明之。上訴人未依第1項、第2項規定委任訴訟代
    理人，或雖依第2項委任，法院認為不適當者，第二審法院
    應定期先命補正。逾期未補正亦未依第466條之2為聲請者，
    第二審法院應以上訴不合法裁定駁回之」。本件上訴人對於
    本院第二審判決提起上訴，未委任律師或具有律師資格者為
    訴訟代理人，茲依上開規定，定期命上訴人應予補正。
二、次按以一訴主張數項標的者，其價額合併計算之；但所主張
    之數項標的互相競合或應為選擇者，其訴訟標的價額，應依
    其中價額最高者定之，民事訴訟法第77條之2第1項定有明文
    。又提起第三審上訴，應依民事訴訟法第77條之13及第77條
    之14規定，加徵第三審裁判費，同法第77條之16亦有明定。
    查本件上訴人之上訴範圍為：先位聲明請求被上訴人給付新
    臺幣（下同）170萬元；備位聲明請求被上訴人交付如附表
    所示VOC 陶瓷蜂巢觸媒12座，如不能給付或執行無效果時，
    應給付170萬元。經核本件先位請求之訴訟標的金額為170萬
    元，應徵第三審裁判費2萬6,745元，至備位聲明部分依民事
    訴訟法第77條之2第1項後段規定，僅就其最高價額之先位聲
    明定之，無庸併計。茲命上訴人於收受本裁定正本送達後5
    日內補繳上開裁判費，逾期未補正，即駁回其上訴。
三、爰裁定如主文。
中　　華　　民　　國　　109 　年　　7 　　月　　9 　　日
                  民事第十六庭  
                        審判長法  官  朱耀平
                              法  官  黃明發
                              法  官  羅立德
正本係照原本作成。
核定訴訟標的價額部分，如不服裁定得於收受送達後10日內向本
院提出抗告狀，並繳納抗告費新臺幣1千元。
其餘部分不得抗告。
中　　華　　民　　國　　109 　年　　7 　　月　　9 　　日
　　　　　　　　　　　　    　書記官  顧哲瑜


　　　

　　
　　　　　　　　　　
　　　
附表：
┌─────┬────────────────────┐
│樣式名稱  │VOC 陶瓷蜂巢觸媒                        │
├─────┼────────────────────┤
│處理效率  │二甲苯、揮發有機物效率達95％以上        │
├─────┼────────────────────┤
│操作溫度  │進氣溫度343 ℃、出口溫度（反應溫度）最高│
│          │可達649 ℃                              │
├─────┼────────────────────┤
│操作時間  │自完成驗收後12,000小時                  │
│（保固）  │                                        │
└─────┴────────────────────┘